臺灣板橋地方法院刑事判決　　　　　　　　　　　　九十二年度訴字第一六八八號
　　公　訴　人　臺灣板橋地方法院檢察署檢察官
　　被　　　告　己○○
　　　　　　　　　　　　（現於臺灣臺北看守所觀察勒戒中）
右列被告因搶奪等案件，經檢察官提起公訴（九十二年度偵字第一一○四三號、九十
二年度偵字第一一八五一號）暨移送併辦（九十二年度偵字第一三四四四號），本院
判決如左：
    主  文
己○○共同連續意圖為自己不法之所有，而搶奪他人之動產，處有期徒刑壹年貳月。
扣案之機車鑰匙壹把，沒收之。
    事  實
一、己○○前因賭博案件，經本院於民國八十八年十二月二十九日以八十八年度板簡
    字第六○二號判決判處罰金一千元，於八十九年一月二十一日確定，並於八十九
    年三月二十一日繳清罰金執行完畢；嗣因公共危險案件，經臺灣新竹地方法院於
    八十九年十月二十七日以八十九年度竹交簡字第四四四號判決判處拘役三十日，
    緩刑二年，於八十九年十一月二十四日確定，並於九十一年十一月二十三日緩刑
    期滿，未經撤銷，前開刑之宣告失其效力（不構成累犯）。詎仍意圖為自己不法
    之所有，及搶奪他人財物之概括犯意：
(一)、與子○○（另行審結）基於犯意聯絡，於九十二年五月十三日上午十一時三十分
    許，由己○○騎乘自己所有，車號ＦＣＧ─四三七號重型機車附載子○○，行經
    桃園縣八德市○○路二十巷五十一號前時，趁戊○○○疏於防備之際，由子○○
    下手搶奪戊○○○所有之咖啡色與黑色格交叉之手提包一只，內含現金新臺幣（
    下同）三十八萬元、台新銀行信用卡、中國信託信用卡二張、慶豐銀行信用卡、
    彰化銀行信用卡、富邦銀行信用卡、萬泰銀行金融卡、國泰銀行金融卡、玉山銀
    行金融卡、彰化銀行金融卡、台北銀行存摺、臺灣中小企銀存摺、玉山銀行存摺
    、郵局存摺、彰化銀行存摺五本、印章四枚、汽車行照三紙、
    駕照、健保卡、ＡＣＥＲ牌行動電話、ＮＯＫＩＡ牌行動電話、長庚醫院掛號證
    、遠東百貨會員卡、特力屋會員卡、筆記簿、名片夾、鑰匙、宏錡旅遊卡、員工
    薪資表等財物，得手後，己○○分得四萬元，子○○分得三十四萬元花用，餘者
    皆棄置於路旁。嗣於九十二年五月十三日中午十二時十五分許，在桃園縣八德市
    ○○路十八號郵局旁，由路人拾獲該手提包。
(二)、復與甲○○（真實年籍姓名不詳，由檢察官另行偵辦）基於犯意聯絡，於九十二
    年五月二十六日上午十一時四十分許，由己○○（不知後述機車係甲○○竊得之
    物）騎乘甲○○所竊得車號ＦＣＤ─○四三號之重型機車（該車為陳萬居所有，
    於九十二年五月七日下午一時許，在臺北縣三峽鎮○○路九十號旁遭竊），甲○○乘坐後座，行經臺北縣三峽鎮○○路一八四巷口處時，趁癸○○疏於防備之際
    ，由甲○○下手搶奪癸○○所有之咖啡色手提包一只，內含臺北至香港港龍航空
    機票一張、入出境證件收據、電話簿、臺胞聯誼會會員證、梳子、面紙、小圓鏡
    、鑰匙二支、黑色皮夾、觀音玉珮、白金鑽戒、結婚證書、旅行證、人民幣九十
    元、流動人口登記單等財物，得手後，除觀音玉珮、白金鑽戒、人民幣九十元等
    財物由甲○○取走花用外，餘者皆棄置於臺北縣三峽鎮中園國小對面停車場旁之
    草叢。嗣於九十二年五月二十七日下午六時三十分許，由己○○帶同警方前往尋
    獲。
(三)、又與甲○○基於犯意聯絡，於九十二年五月二十七日下午二時五十五分許，由己○○（不知下列機車為甲○○竊得）騎乘前開贓車附載甲○○，行經臺北縣三峽
    鎮○○街四二號前時，趁乙○○疏於防備之際，由甲○○下手搶奪乙○○所有之
    紅色手提包一只，內含ＮＯＫＩＡ牌３３１０型行動電話、現金新臺幣一千八百
    元、華南銀行存摺、誠泰郵局存摺、郵局存摺、華南銀行金融卡、誠泰銀行金融
    卡、郵局金融卡、
    卡、鑰匙等財物，得手後，由己○○分得九百元供己花用，餘者皆由甲○○取走
    ，並將合作金庫信用卡、中國信託信用卡棄置於臺北縣三峽鎮○○路○段福華電
    子公司旁提款機旁之水溝內。迨至九十二年五月二十七日下午四時三十二分許警
    方在台北縣三峽鎮長福橋頭安溪國小圍牆旁捕獲受甲○○委託騎乘前開ＦＣＤ─
    ○四三號重型機車之庚○○（其所涉犯贓物罪行，業據本院於九十三年三月二十
    二日判決確定），由庚○○帶同於同日晚間六時在三峽鎮○○路捕獲己○○，經
    台灣板橋地方法院檢察署檢察官於九十二年五月二十八日諭令三萬元具保。另經
    警採集戊○○○遭搶現金紙袋上指紋，確為子○○之右拇指指紋，由警於九十二
    年六月十五日上午七時三十分在三峽鎮○○路○段四七○號拘提子○○到案。查
    知己○○涉案，經通知己○○於同日下午一時四十分到案說明後，始偵知上情。
    嗣於九十二年五月二十七日下午六時四十分許，由己○○帶同警方前往尋獲。
(四)、己○○為供飛車搶奪他人財物之物，於九十二年七月十日晚上七時三十分許，基
    於為自己不法所有之意圖，在臺北縣三峽鎮○○路五巷五十四號前，以自備鑰匙
    為工具，竊取丙○○所有，車號ＧＩＩ─五八七號之重型機車，得手後供己使用
    ，為犯罪事實欄(五)之搶奪犯行。
(五)、於九十二年七月十二日下午三時五十分許，己○○承前開搶奪之概括犯意，獨自
    一人騎乘其所竊得車號ＧＩＩ─五八七號之重型機車尋找作案目標，行經臺北縣
    鶯歌鎮○○路二七三號前，趁壬○○疏於防備之際，下手搶奪壬○○所有之米色
    手提包一只，內有現金四百元、阿爾卡特牌５１１型行動電話一支、電話卡一張
    、聯邦銀行信用卡一張等財物。經壬○○提供車號報案後，為警於九十二年七月
    十二日下午四時二十分許，在臺北縣三峽鎮○○街查獲，並扣得前開壬○○遭搶
    之財物及己○○所有供竊盜之機車鑰匙一支，嗣於同日下午四時五十分許，在臺
    北縣三峽鎮○○路電線桿（文化幹１１３號）旁五公尺處尋獲手提包。
二、案經臺北縣政府警察局三峽分局、桃園縣政府警察局八德分局移送臺灣板橋地方
    法院檢察署檢察官偵查起訴，及臺北縣政府警察局三峽分局報由該署偵查後移送
    本院併辦審理。
    理  由
一、訊據被告己○○對前揭搶奪、竊盜之事實，迭於警詢、偵查及本院審理時坦承不
    諱，核與同案被告子○○於警詢及偵查中之供述、被害人癸○○、乙○○、戊○○○、壬○○指訴遭搶情節、被害人即車牌號碼ＧＩＩ─五八七號重型機車所有
    人丙○○指訴失竊情節、證人丁○○於警詢時證述目擊搶案情節，均互核相符，
    復有內政部警政署刑事警察局九十二年六月十一日刑紋字第○九二○一○九四六
    七號鑑驗書一紙、贓物認領保管單四紙、搜索扣押筆錄二紙、車籍作業系統查詢
    認可資料二紙、車輛竊盜車牌失竊資料個別查詢報表一紙、照片十八幀在卷可資
    為憑，堪認被告自白應與事實相符，本件事證明確，被告犯行洵堪認定。
二、核被告上開如事實欄(一)、(二)、(三)、(五)所為，均係犯刑法第三百二十五條第一項之
    普通搶奪罪；如事實欄(四)所為，係犯刑法第三百二十條第一項之普通竊盜罪。其
    與子○○、甲○○分別就事實欄(一)及(二)、(三)所為之搶奪犯行，均有犯意聯絡與行
    為分擔，為共同正犯。被告先後四次搶奪行為，時間密接，所犯係犯罪構成要件
    相同之罪名，顯係基於概括犯意反覆為之，為連續犯，應依刑法第五十六條之規
    定，論以一罪，並加重其刑。至其上開如事實欄(四)所示竊取機車犯行，係用以騎
    乘該車供如事實欄(五)所示搶奪犯行之用，其所犯竊盜、搶奪二罪間具有牽連犯關
    係，應依刑法第五十五條之規定，從一重之搶奪罪處斷。
三、至於被告如事實欄(四)所述竊盜犯行及如事實欄(五)所示搶奪犯行，雖未據起訴，惟
    與起訴經本院認定有罪之搶奪犯行具有連續犯之裁判上一罪關係，已如前述，且
    經臺灣板橋地方法院檢察署檢察官以九十二年度偵字第一三四四四號移送併辦，
    基於審判不可分原則，本院自得併予審理，附此敘明。爰審酌被告身強體健，竟
    不謀正途賺取所用，好逸惡勞，恣意搶奪及竊取他人財物，顯見其社會價值觀嚴
    重偏差，非但使被害人蒙受損失，亦對社會治安影響匪淺，惟兼衡其犯罪之動機
    、目的、手段暨其犯罪後就犯行尚能供認無隱之態度等一切情狀，量處如主文所
    示之刑，資為懲儆。末以，扣案之機車鑰匙一把，為被告所有而供竊取機車犯行
    所用之物，業據被告供承在卷，爰依刑法第三十八條第一項第二款宣告沒收。
四、退併辦部分：
  （一）臺灣板橋地方法院檢察署九十二年度偵字第一七一六二號（含九十二年度核
        退字第七五號）移送併辦意旨另以：己○○與庚○○基於犯意聯絡，於九十
        二年五月二十六日下午一時十五分許，二人共同騎乘車號不明之機車，行經
        臺北縣樹林市○○街○段二十巷三十四號前時，見辛○○獨自一人行走，認
        有機可趁，遂下手搶奪辛○○所有之灰色手提包一只，內含皮夾、
        健保卡各二張、印章四個、農會會員卡、戶口名簿正本、金融卡四張、信用
        卡三張、現金五百元、摩托羅拉牌Ｃ２８９型行動電話一支等財物得逞。後
        因庚○○無錢花用，乃委託己○○以八百元之價格，轉售予不知名之中古手
        機商圖利。因認被告己○○此部分行為另涉有刑法第三百二十五條第一項之
        搶奪罪嫌等語。
  （二）按犯罪事實應依證據認定之，無證據不得認定其犯罪事實；不能證明被告犯
        罪者，應諭知無罪之判決，刑事訴訟法第一百五十四條第二項、第三百零一
        條第一項分別定有明文。又犯罪事實之認定，應憑證據，如未能發現相當證
        據，或證據不足以證明，自不能以推測或擬制之方法，為裁判之基礎；認定
        犯罪事實所憑之證據，雖不以直接證據為限，間接證據亦包括在內，然而無
        論直接或間接證據，其為訴訟上之證明，須達通常一般之人均不致有所懷疑
        ，而得確信其為真實之程度者，始得為有罪之認定，倘其證明尚未達此程度
        ，而有合理之懷疑存在時，即無從為被告有罪之認定，最高法院四十年台上
        字第八六號、七十六年台上字第四九八六號判例意旨足資參照。又被告或共
        犯之自白，不得作為有罪判決之唯一證據，仍應調查其他必要之證據，以察
        其是否與事實相符，刑事訴訟法第一百五十六條第二項規定明確。共同被告
        不利於己之陳述，固得採為其他共同被告犯罪之證據，惟此項不利之陳述，
        須無瑕疵可指，而就其他方面調查，又與事實相符，始得採為其他共同被告
        犯罪事實之認定，最高法院四十六年台上字第四一九號判例意旨可供參考。
  （三）移送併辦意旨認被告己○○涉有上開搶奪犯行，無非以：共同被告庚○○在
        警詢中之自白、告訴人辛○○之指訴、扣案之行動電話一只為其主要論據。
        訊據被告己○○堅詞否認有參與上開犯行，辯稱：因庚○○沒有帶
        他想把摩托羅拉牌Ｃ２８９型行動電話賣掉，所以拜託我將他賣掉，庚○○
        說手機是甲○○拿給他的，但我不知道手機真正來源，我幫他賣八百元，錢
        我那時已拿給他了，只跟他拿了三百元，庚○○沒有跟我說手機是搶來的等
        語。經查，被告己○○自始至終均否認有參與上開搶奪犯行，而同案被告庚○○於警詢時亦供稱：我於九十二年五月底在臺北縣三峽鎮○○路上遇到甲○○，他向我表示有一手機要出售問我要不要，我以一千元之代價向其購買
        該手機，嗣後因缺錢花用，於九十二年六月底左右，請己○○代為轉賣，我
        不知道甲○○搶奪他人皮包之情等語，核與被告己○○前開辯詞相符。而告
        訴人辛○○於警詢中指稱：伊係於九十二年五月二十六日十三時十五分許，
        在臺北縣樹林市○○街○段二十巷三十四號前，遭二名不知年籍姓名之男子
        ，騎乘機車自左後方強行搶奪其灰色手提包後離去，因當時發生太突然，無
        法當場指認，但後方搶嫌體格壯碩等語，有該警詢筆錄可稽，洵難依憑上開
        指述遽認被告己○○涉有上開搶奪犯行。（另依卷內其他事證，亦難推認被
        告己○○確與庚○○就上開搶奪犯行有何犯意聯絡及行為分擔），故難僅以
        被告己○○曾持有告訴人辛○○遭搶之摩托羅拉牌Ｃ２８９型手機逕認被告
        己○○涉有上開搶奪犯行。移送併辦意旨認被告己○○涉有上開搶奪犯行，
        未達排除一切合理懷疑之有罪確定心證，此外，復查無其他確切證據足認被
        告己○○確有實施檢察官所指之上開搶奪犯行，且未經檢察官提起公訴，應
        退回檢察官另為適法之處理。
據上論斷，應依刑事訴訟法第二百九十九條第一項前段，刑法第二十八條、第五十六
條、第三百二十五條第一項、第三百二十條第一項、第五十五條、第三十八條第一項
第二款，罰金罰鍰提高標準條例第一條前段，判決如主文。
本案經檢察官魏正杰到庭執行職務。
中　　　華　　　民　　　國　　九十三　　年　　　六　　　月　　　十　　　日
                              臺灣板橋地方法院刑事第六庭
                                    審判長法  官  高玉舜
                                          法  官  劉景宜
                                          法  官  邱育佩
右正本證明與原本無異。
如不服本判決，應於判決送達後十日內，向本院提出上訴狀。
                                          書記官  林怡秀
中　　　華　　　民　　　國　　九十三　　年　　　六　　　月　　　十　　　日
附錄本案論罪科刑法條全文：
中華民國刑法第三百二十條（普通竊盜罪、竊佔罪）
意圖為自己或第三人不法之所有，而竊取他人之動產者，為竊盜罪，處五年以下有期
徒刑、拘役或五百元以下罰金。
意圖為自己或第三人不法之利益，而竊佔他人之不動產者，依前項之規定處斷。
前二項之未遂犯罰之。
中華民國刑法第三百二十五條（普通搶奪罪）
意圖為自己或第三人不法之所有，而搶奪他人之動產者，處六月以上五年以下有期徒
刑。
因而致人於死者，處無期徒刑或七年以上有期徒刑，致重傷者，處三年以上十年以下
有期徒刑。
第一項之未遂犯罰之。
